臺灣士林地方法院刑事裁定　　　　　　　 94年度簡抗字第4號
抗　告　人　乙○○
即　被　告
　　　　　　甲○○
上列抗告人等因傷害案件，不服本院士林簡易庭於中華民國94年
8 月29日所為之93年度士簡字第1556號裁定，提起抗告，本院管
轄第二審合議庭裁定如下：
    主  文
抗告駁回。
    理  由
一、抗告意旨略以：(一)抗告人乙○○與其妻林晏辰均重病，大部
    份都在家中，抗告人甲○○就學住校，為何郵局送達時抗告
    人家中會無人在家，令人奇怪？若郵局有依法製作送達通知
    書貼在門首及放在信箱內，為何抗告人未收到此通知書？原
    審未函請內湖郵局提出其於94年1 月14日製作送達通知書及
    黏貼於抗告人住所門首等之證明，似有未當。(二)抗告人並未
    於94年1 月16日凌晨至康樂派出所領取判決書，原裁定依臺
    北市警局內湖分局函附之影本認定抗告人甲○○已前往領取
    ，不無疑義。(三)抗告人乙○○重病，根本未持拐杖、木棍攻
    擊施教導，檢察官只開一次庭，尚未詳細調查，且由卷內資
    料，亦無任何證據顯示抗告人乙○○以拐杖或木棍毆傷施教
    導，顯見原審判決顯有嚴重誤會。抗告人甲○○亦無檢察官
    起訴之犯行，請依法廢棄原裁定云云。
二、按提起上訴，應自簡易判決送達之日起十日內為之，又原審
    法院認為上訴不合法律上之程式或法律上不應准許或其上訴
    權已喪失者，應以裁定駁回之，刑事訴訟法第454條第1項第
    5款、第455條之1第3項、第349條、第362條前段分別定有明
    文。次按送達文書，除本章有特別規定外，準用民事訴訟法
    之規定，刑事訴訟法第62條亦有明定。而寄存送達，依民事
    訴訟法第138條第2項之規定，自寄存之日起，經十日發生效
    力，依此規定，寄存送達生效後，則應受送達人究竟何時前
    往領取應受送達之文書或未前往領取，於送達之效力並無影
    響。
三、經查：(一)本件抗告人乙○○、甲○○之住所地均設於臺北市
    內湖區○○街23號4 樓，有臺北市內湖區戶政事務所94年1
    月25日北市內戶二字第09430085800、09430087500號函暨函
    附之戶籍謄本二份（見原審卷第20至22、29至31頁）在卷可
    稽，且抗告狀亦記載上開相同之住所（見卷附之抗告狀）。
    而本件抗告人等因傷害案件，經本院士林簡易庭於93年12月
    29日以93年度士簡字第1556號判決後，於94年1 月14日將判
    決正本送達於抗告人等前開住所地，因未獲會晤本人，亦無
    受領文書之同居人或受僱人，乃作送達通知書，黏貼於應受
    送達人住居所門首及置於該送達處所信箱，並寄存在臺北市
    政府警察局內湖分局康樂派出所，此有送達證書二紙（見原
    審卷第15、17頁）及中華郵政股份有限公司94年11月22日北
    郵字第0941100507號函在卷可憑，是抗告人乙○○辯稱：其
    與妻子因重病均在家，不會郵局送達時無人在家，且未見郵
    局之送達通知書云云，應屬卸責之詞，不足採信。(二)又上開
    二份刑事簡易判決寄存康樂派出所後，抗告人甲○○於94年
    1 月16日凌晨0 時45分至前開派出所蓋章後領取，有臺北市
    政府警察局內湖分局94年8 月19日北市警內刑字第09432465
    000 號函及函附之郵務稽查寄存簿影本一份在卷可憑（見原
    審卷第64、65頁），是抗告人等辯稱：伊等未至康樂派出所
    領取云云，顯與事實不合，委無可取。(三)抗告人等雖於94年
    1 月16日收受本件刑事簡易判決，但依前開說明，該判決應
    於94年1 月23日發生送達效力，且依法院訴訟當事人在途期
    間表第2 條規定，抗告人等均住在本院所轄之內湖區，其向
    本院所為訴訟行為，不計在途期間，是抗告人等之上訴期間
    係自94年1 月24日起算十日，算至94年2 月2 日即行屆滿，
    而抗告人等竟遲至94年6 月6 日始向原審提起上訴，此有蓋
    有本院收文章戳之上訴狀在卷可稽（見原審卷第33 頁），
    顯已逾越上訴期間，其上訴即屬違背法律上之程式，且無從
    補正，原審法院裁定駁回其等上訴，要無不合。抗告意旨仍
    以陳詞爭執，核無理由，應予駁回。
據上論斷，依刑事訴訟法第455 條之1 第4 項、第5 項、第412
條，裁定如主文。
中　　華　　民　　國　　94　　年　　11　　月　　28　　日
                  刑事第四庭審判長法  官  林  秀  鳳
                                  法  官  許  碧  惠
                                  法  官  周  明  鴻
以上正本證明與原本無異。
本件不得抗告。
                                  書記官  楊  哲  偉
中　　華　　民　　國　　94　　年　　12　　月　　6 　　日
